【裁判字號】    90,訴,1689
【裁判日期】    900831
【裁判案由】    毒品危害防制條例
【裁判全文】
臺灣高雄地方法院刑事判決                          九十年度訴字第一六八九號
    公  訴  人  臺灣高雄地方法院檢察署檢察官
    被      告  甲○○
右列被告因毒品危害防制條例案件，經檢察官提起公訴（九十年度毒偵字第二八九二
號）及移送併案審理（九十年度偵字第一二三一五號），本院判決如左：
    主  文
甲○○連續施用第一級毒品，處有期徒刑柒月，扣案之第一級毒品海洛因貳包（驗後
合計淨重壹點貳壹公克）、殘渣袋參只均沒收銷燬；又連續施用第二級毒品，處有期
徒刑肆月，扣案之第二級毒品安非他命壹包（驗後毛重壹點伍伍公克）沒收銷燬；應
執行有期徒刑玖月，扣案之第一級毒品海洛因貳包（驗後合計淨重壹點貳壹公克）、
第二級毒品安非他命壹包（驗後毛重壹點伍伍公克）、殘渣袋參只均沒收銷燬之。
    事  實
一、甲○○前曾因施用第一級毒品海洛因案件，經臺灣高雄地方法院檢察署檢察官聲
    請本院以八十八年度毒聲字第三九三五號裁定送勒戒處所觀察、勒戒後，認有繼
    續施用毒品之傾向，由本院以八十八年度毒聲字第四三三三號裁定令入戒治處所
    施以強制戒治一年，並於八十八年十月十八日以八十八年毒聲字第七六三九號裁
    定停止戒治，所餘戒治期間付保護管束，復因於保護管束期間有施用毒品海洛因
    及安非他命之行為，經本院於八十九年四月十三日以八十九年度毒聲字第二九九
    九六號裁定撤銷停止戒治，令入戒治處所施以強制戒治，並於八十九年十一月十
    六日執行期滿，而由臺灣高雄地方檢察署檢察官於八十九年十二月四日以八十九
    年度戒毒偵字第一三三七號不起訴處分確定在案。詎仍不知悔改，竟分別基於施
    用第一級毒品海洛因及第二級毒品安非他命之犯意，於前案不起訴處分後之九十
    年二月一日上午九時許，在高雄縣梓官鄉○○村○○○路樹人巷八十號住處，以
    將第一級毒品海洛因加水用針筒注射之方式施用一次，及於同年月下午二時許，
    以將第二級毒品安非他命置於鋁箔紙上燒烤而吸食所產生煙氣之方式施用一次，
    嗣於同年月二日凌晨一時三十分許，經警在高雄縣梓官鄉○○路一六０號仁仁羊
    肉店內查獲，並扣得第二級毒品安非他命一包（驗後毛重一、五五公克）及使用
    過之留有海洛因及安非他命殘渣之殘渣袋三只，甲○○經警移送臺灣高雄地方法
    院檢察署檢察官訊畢交保在外時，復承前開概括犯意，除於某時在上址以相同之
    方式施用海洛因三次外，又於九十年六月二十五日晚上八時許，在高雄市○○路
    電信局對面維德醫院內，再度以相同之方式施用海洛因及隔一時許後施用安非他
    命各一次，嗣於同年月二十六日凌晨一時許，在高雄市○○區○○路與林森路口
    ，為警查獲，並扣得第一級毒品海洛因二包（驗後合計淨重一、二一公克）。嗣
    經臺灣高雄地方法院檢察署檢察官聲請本院於九十年五月十五日以九十年度毒聲
    字第三０四二號裁定令入戒治處所施以強制戒治迄今。
二、案經高雄縣警察局岡山分局、高雄市政府警察局刑警大隊移送臺灣高雄地方法院
    檢察署檢察官偵查起訴暨移送併辦。
    理  由
一、右揭事實，業經被告甲○○自白不諱，且被告查獲時所採之尿液，均經檢出甲基
    安非他命及嗎啡陽性陽反應，此有高雄縣衛生局、高雄市政府衛生局煙毒尿液檢
    驗成績書各一紙附卷可稽，復有殘留毒品之殘渣袋三只扣案可憑，而扣案疑似海
    洛因粉末二包（驗後合計淨重一、二一公克）及安非他命一包（驗後毛重一、五
    五公克）經分別送法務部調查局及高雄醫學大學附設中和紀念醫院檢驗，確係海
    洛因及安非他命等情，亦有該局編號000000000號鑑定通知書及該院編
    號0000000號檢驗報告各一份在卷可按，應認被告自白施用第一級毒品海
    洛因及第二級毒品安非他命之犯行與事實相符。又被告前因施用第一級毒品海洛
    因案件，經臺灣高雄地方法院檢察署檢察官聲請本院以八十八年度毒聲字第三九
    三五號裁定送勒戒處所觀察、勒戒後，認有繼續施用毒品之傾向，由本院以八十
    八年度毒聲字第四三三三號裁定令入戒治處所施以強制戒治一年，並於八十八年
    十月十八日以八十八年毒聲字第七六三九號裁定停止戒治，所餘戒治期間付保護
    管束，復因於保護管束期間有施用毒品海洛因及安非他命之行為，經本院於八十
    九年四月十三日以八十九年度毒聲字第二九九九六號裁定撤銷停止戒治，令入戒
    治處所施以強制戒治，並於八十九年十一月十六日執行期滿，而由臺灣高雄地方
    檢察署檢察官於八十九年十二月四日以八十九年度戒毒偵字第一三三七號為不起
    訴處分確定，有前開不起訴處分書、臺灣高等法院被告全國前案紀錄表與灣高雄
    地方法院檢察署刑案資料查註紀錄表各一份在卷足憑；其於前揭不起訴處分確定
    後五年內再犯毒品危害防制條例第十條第一項、第二項之罪，經本院於八十九年
    七月三日以九十年度毒聲字第四０七九號裁定令入戒治處所強制戒治一年迄今，
    亦有該裁定書一紙附卷可資佐證。本件事證已臻明確，被告犯行洵堪認定，應予
    依法論科。
二、核被告所為，係犯毒品危害防制條例第十條第一項之施用第一級毒品、及同條第
    二項之施用第二級毒品罪。被告分別持有第一級毒品海洛因、第二級毒品安非他
    命，嗣進而施用之，其持有之低度行為應為施用之高度行為所吸收，均不另論罪
    。被告先後多次施用第一級毒品海洛因及第二級毒品安非他命之行為，時間緊接
    ，犯罪構成要件相同，顯係出於概括之犯意為之，為連續犯，爰依刑法第五十六
    條之規定各以一罪論，並加重其刑。被告所犯施用第一級毒品、施用第二級毒品
    罪二罪之間，犯意各別，行為互殊，應予分論併罰。爰審酌被告經檢察官依初次
    戒治期滿為由不起訴處分確定後，猶繼續施用毒品，顯不知悔改警惕，且無戒除
    之決心，本不宜寬貸，惟念其乃自戕行為及犯後坦承犯行，態度良好等一切情狀
    ，分別量處如主文所示之刑，並定其應執行之刑，以資懲儆。扣案之海洛因二包
    （驗後合計淨重一、二一公克）、安非他命一包（驗後毛重一、五五公克）各屬
    第一、二級毒品，有卷附法務部調查局定通知書及高雄醫學大學附設中和紀念醫
    院檢驗報告各一紙可憑，及含有第一、二級毒品海洛因、安非他命之殘渣袋三只
    ，有上開醫院之檢驗報告一紙可按，因與所含毒品殘餘無法分離，亦視同毒品，
    爰依毒品危害防制條例第十八條第一項前段之規定均沒收銷燬之。至供被告施用
    第一、二級毒品所用之針筒及鋁箔紙並未扣案，且經被告陳明已丟棄等語在卷，
    復無證據證明尚屬存在，爰不另為沒收之諭知，附此敘明。
據上論斷，應依刑事訴訟法第二百九十九條第一項前段，毒品危害防制條例第十條第
一項、第二項、第十八條第一項前段，刑法第十一條、第五十六條、第五十一條第五
款，判決如主文。
中      華      民      國      九十    年      八      月    三十一    日
                                   臺灣高雄地方法院刑事第三庭
                                       法    官  柯彩燕
右正本證明與原本無異。
如不服本判決，應於判決送達後十日內，向本院提出上訴狀。
                                書記官    楊真芬
中    華    民    國      九十      年      八      月      三十一      日


司法院資訊處製作；財團法人民間司法改革基金會備份。
